---
title: "Panorama des hebergements"
author: "G7 "
#date: '`r Sys.Date()`'
date : 13-01-2020
output:
  pdf_document:
    number_sections: yes
  html_document:
    df_print: paged
  word_document: default
---

```{r setup, include=FALSE}
knitr::opts_chunk$set(echo = TRUE, error= TRUE)
```


## Load des modules
```{r, echo=FALSE, warning=FALSE, message=FALSE}
if(!require("tidyverse")) install.packages("tidyverse")
library(conflicted)

library(tidyverse)
library(lubridate) #minpulation de date

###OpenStreetMap
if(!require("units")) install.packages("units")
if(!require("raster")) install.packages("raster")

library(raster)
knitr::opts_chunk$set(
  warning = FALSE,
  fig.width = 6,
  fig.asp = 0.618,
  out.width = "80%",
  fig.align = "center"
)

# including SQLite itself
#install.packages("sqldf")

# load sqldf into workspace
library(sqldf)

```

## Load des données
``` {r}
hebergements <- read.csv("hebergements-classes.csv", header=TRUE, sep = ";")
#hebergements_limit_rows <- dplyr::select(hebergements, hebergements$DATE.DE.PUBLICATION.DE.L.ETABLISSEMENT, hebergements$TYPOLOGIE.ETABLISSEMENT, hebergements$CLASSEMENT, hebergements$NOM.COMMERCIAL, hebergements$ADRESSE, hebergements$CODE.POSTAL, hebergements$Nom.du.département, hebergements$TELEPHONE, hebergements$COURRIEL, hebergements$SITE.INTERNET, hebergements$CAPACITE.D.ACCUEIL..PERSONNES., hebergements$NOMBRE.DE.CHAMBRES, hebergements$NOMBRE.D.EMPLACEMENTS, hebergements$NOMBRE.D.UNITES.D.HABITATION..villages.de.vacances., hebergements$NOMBRE.D.UNITES.D.HABITATION..villages.de.vacances., hebergements$coordonnees)

hebergements_limit <- hebergements[-which(hebergements$coordonnees == ""),]

head(hebergements_limit)
```

# TYPOLOGIE ETABLISSEMENT
``` {r}
TYPOLOGIE_ETABLISSEMENT <- dplyr::select(hebergements_limit, TYPOLOGIE.ETABLISSEMENT)

TYPOLOGIE_ETABLISSEMENT %>%
  group_by(TYPOLOGIE.ETABLISSEMENT) %>% 
  slice(1) %>% 
  head()

################################################################################
# Champs bbd : 
# NBR_PERSONNE_CONSEILLE
# CAPACITE
# NBR_PLACE_ADULTE
# NBR_PLACE_ENFANT
# TARIF_ADULTE
# TARIF_ENFANT  
################################################################################
# Pour      : CAMPING
# Donnée!   : NOMBRE D'EMPLACEMENTS
# Détails   : une place autorise simplement l'hébergement de 6 personnes au maximum
# Action    : Contraite métier !!! Aucune action sur R
################################################################################
# Pour      : HÔTEL
# Donnée!   : CAPACITE D'ACCUEIL (PERSONNES) +  NOMBRE DE CHAMBRES
# Détails   : chambre simple (1 lit), chambre double (2 lits) et chambre familiale (lits adultes et enfants). Une chambre possède une capacité à la fois en adultes et en enfants. Le tarif n'est pas à la chambre mais à la personne (un tarif adulte et un tarif enfant) et dépend de chaque chambre (et non de la catégorie de la chambre).
# Action    : Fonction pour dispatcher APACITE D'ACCUEIL (PERSONNES) par NOMBRE DE CHAMBRES disponible selon la segmentation demandé dans le Cahier de Charge !
################################################################################
# Pour      : PARC RÉSIDENTIEL DE LOISIRS
# Donnée!   : NOMBRE D'EMPLACEMENTS
# Détails   : le type de nuitée est défini par le nombre de personnes conseillé pour la résidence 
# Action    : Contraite métier !!! Aucune action sur R
################################################################################
# Pour      : RÉSIDENCE DE TOURISME / APPARTEMENT
# Donnée!   : CAPACITE D'ACCUEIL (PERSONNES) [TOTAL] + NOMBRE D'UNITES D'HABITATION  (résidences de tourisme)
# Action    : Contraite métier !!! Aucune action sur R
################################################################################
# Pour      : VILLAGE DE VACANCES
# Donnée!   : CAPACITE D'ACCUEIL (PERSONNES) [TOTAL] [chambre définie par sa capacité de place pour adultes et enfants] + NOMBRE D'UNITES D'HABITATION (villages de vacances) [un emplacement collectif en dortoir]
# Détails : Un village de vacances dispose de deux catégories de nuitées : soit une chambre définie par sa capacité de place pour adultes et enfants, soit un emplacement collectif en dortoir. Le tarif est ici encore à la personne (adulte ou enfant). Il est spécifique à chaque chambre ou chaque dortoir. Le tarif d'une place en dortoir est unique
################################################################################
# Autre  : Les nuitées réservées à l'application ne sont pas disponibles toute l'année. L'hébergeur s'autorise à définir des périodes de disponibilités (non forcément contiguës dans le temps).

# Sénario : Un hébergeur peut supprimer un hébergement ou modifier la disponibilité dans le temps de certains produits. Les fonctions autres fonctions d'ajout et modification sont facultatives.
```
# Génaration des données pour LOCALISATION

```{r}
data_localisations <- dplyr::select(hebergements_limit, coordonnees, CODE.POSTAL, Nom.du.département)

data_localisations %>%
  separate(coordonnees, c("LATITUDE", "LONGITUDE"), ",") %>%
  rename(
   CODE_POSTAL = CODE.POSTAL,
   NOM_DEPARTEMENT = Nom.du.département
   )%>%
  write.csv(.,file = "/home/mehdi/other_project/front/data/CSV/export/h_localisation.csv", row.names=FALSE)

export_localisation <- read.csv("/home/mehdi/other_project/front/data/CSV/export/h_localisation.csv", header=TRUE, sep = ",")

export_localisation %>%
  group_by(LATITUDE, LONGITUDE) %>% 
  slice(1) %>% 
  write.csv(.,file = "/home/mehdi/other_project/front/data/CSV/export/h_localisation.csv", row.names=FALSE)

print(paste0("Avant vérification : ", nrow(export_localisation)))

data_localisations <- read.csv("/home/mehdi/other_project/front/data/CSV/export/h_localisation.csv", header=TRUE, sep = ",")

#Vérification que le PK n'existe pas !
#Données de locatisation déjà présente
data_localisations_festival <- read.csv("/home/mehdi/other_project/front/data/CSV/export/localisation.csv", header=TRUE, sep = ",")

#all_locatlisation <- left_join(data_localisations, data_localisations_festival)

all_locatlisation <- sqldf("SELECT * FROM data_localisations_festival UNION ALL SELECT * FROM data_localisations")

print(paste0("Après vérification : ",nrow(all_locatlisation)))

all_locatlisation %>%
  group_by(LATITUDE, LONGITUDE) %>% 
  slice(1) %>% 
  write.csv(.,file = "/home/mehdi/other_project/front/data/CSV/export/all_localisation.csv", row.names=FALSE)

head(all_locatlisation)
```

# Création des HEBERGEMENT
```{r}
data_hebergements <- dplyr::select(hebergements_limit, DATE.DE.PUBLICATION.DE.L.ETABLISSEMENT, TYPOLOGIE.ETABLISSEMENT, CLASSEMENT, NOM.COMMERCIAL, ADRESSE, TELEPHONE, COURRIEL, SITE.INTERNET, CAPACITE.D.ACCUEIL..PERSONNES., NOMBRE.DE.CHAMBRES, NOMBRE.D.EMPLACEMENTS, NOMBRE.D.UNITES.D.HABITATION...résidences.de.tourisme., NOMBRE.D.UNITES.D.HABITATION..villages.de.vacances., NOMBRE.DE.LOGEMENTS, coordonnees)

nbr_rows <- nrow(data_hebergements)
id_hebergement_gen <- c(1:nbr_rows)

for(i in 1:nbr_rows){
  id_hebergement_gen[i] <- i
}
id_hebergement_gen %>% head()

note_global_gen <- c(1:nbr_rows)
for(i in 1:nbr_rows){
  note_global_gen[i] <- sample(1:100, 1, replace=TRUE)
}
note_global_gen %>% head()

data_hebergements %>%
  mutate(DATE.DE.PUBLICATION.DE.L.ETABLISSEMENT = as.Date(DATE.DE.PUBLICATION.DE.L.ETABLISSEMENT,format="%d/%b/%Y") )

data_hebergements %>%
  separate(coordonnees, c("LATITUDE", "LONGITUDE"), ",") %>%
  mutate(ID_USER = 2 ) %>% 
  mutate(ID_HEBERGEMENT = id_hebergement_gen ) %>%
  mutate(NOTE_GLOBAL= note_global_gen ) %>%
  mutate(STATUT = "Actif" ) %>%
  mutate(CLASSEMENT = as.numeric(as.character( str_remove_all(CLASSEMENT, "[étoiles]") )) ) %>%
  rename(
   NOM = NOM.COMMERCIAL,
   ADRESSE = ADRESSE,
   EMAIL = COURRIEL,
   SITE_WEB = SITE.INTERNET,
   TELEPHONE = TELEPHONE,
   DATE_CREATION = DATE.DE.PUBLICATION.DE.L.ETABLISSEMENT,
   NOMBRE_ETOILE = CLASSEMENT,
   TYPE = TYPOLOGIE.ETABLISSEMENT
  ) %>%
  write.csv(.,file = "/home/mehdi/other_project/front/data/CSV/export/hebergement.csv", row.names=FALSE)
  
data_hebergements_tmp_logement <- read.csv("/home/mehdi/other_project/front/data/CSV/export/hebergement.csv", header=TRUE, sep = ",")

#Vérification des FK avec LOCALISATION
export_hebergement <-  data_hebergements_tmp_logement[ which(data_hebergements_tmp_logement$LATITUDE %in% all_locatlisation$LATITUDE, data_hebergements_tmp_logement | data_hebergements_tmp_logement$LONGITUDE %in% all_locatlisation$LONGITUDE ) , ]

data_hebergements_tmp <- dplyr::select(export_hebergement, ID_HEBERGEMENT, LATITUDE, LONGITUDE, ID_USER, TYPE, NOMBRE_ETOILE, NOM, ADRESSE, EMAIL, SITE_WEB, TELEPHONE, NOTE_GLOBAL, DATE_CREATION, STATUT) %>%
  write.csv(.,file = "/home/mehdi/other_project/front/data/CSV/export/hebergement.csv", row.names=FALSE)

data_hebergements <- read.csv("/home/mehdi/other_project/front/data/CSV/export/hebergement.csv", header=TRUE, sep = ",")

head(data_hebergements)
```

# Génaration des données pour PHOTO_HEBERGEMENT°

``` {r}
genDataPHOTO <- function(){

  ID_PHOTO <- id_hebergement_gen
  ID_HEBERGEMENT <- id_hebergement_gen
  CHEMIN <- id_hebergement_gen
  COMMENTAIRE <- id_hebergement_gen
  STATUT <- id_hebergement_gen

  for(i in 1:nbr_rows){
      CHEMIN[i] <- paste0("https://via.placeholder.com/600x600.png/ce0f3d/FFFFFF/?text=",data_hebergements_tmp_logement[i, "NOM"])
      COMMENTAIRE[i] <- ""
      STATUT[i] <- "Actif"
  }
  
  photo.data <- data.frame(ID_PHOTO, ID_HEBERGEMENT, CHEMIN, COMMENTAIRE, STATUT)
}

write.csv(x = genDataPHOTO(),file = "/home/mehdi/other_project/front/data/CSV/export/h_photo.csv", row.names=FALSE)

export_photo <- read.csv("/home/mehdi/other_project/front/data/CSV/export/h_photo.csv", header=TRUE, sep = ",")

head(export_photo)
```
# Génaration des données pour LOGEMENT - uniquement les CAMPING

```{r}
LOGEMENT_CAMPING <- export_hebergement

CAPACITE_gen <- c(1:nbr_rows)
for(i in 1:nbr_rows){
  CAPACITE_gen[i] <- sample(50:300, 1, replace=TRUE)
}
CAPACITE_gen %>% head()

CAPACITE_gen <- c(1:nbr_rows)
for(i in 1:nbr_rows){
  CAPACITE_gen[i] <- runif(1, 20.0, 100.0)
}
CAPACITE_gen %>% head()


genDataLOGEMENT <- function(){
 
  ID_LOGEMENT <- c(1:nbr_rows)
  ID_HEBERGEMENT <- c(1:nbr_rows)
  TYPE <- c(1:nbr_rows)
  STATUT <- c(1:nbr_rows)
  DATE_CREATION <- c(1:nbr_rows)
  TARIF <- CAPACITE_gen
  NBR_PERSONNE_CONSEILLE <- c(1:nbr_rows)
  CAPACITE <- CAPACITE_gen
  NBR_PLACE_ADULTE <- c(1:nbr_rows)
  NBR_PLACE_ENFANT <- c(1:nbr_rows)
  TARIF_ADULTE <- c(1:nbr_rows)
  TARIF_ENFANT <- c(1:nbr_rows)
  
  for(i in 1:nbr_rows){
    STATUT <- "Actif"
    TYPE <- "CAMPING"
    DATE_CREATION <- export_hebergement[i, "DATE_CREATION"]
    NBR_PERSONNE_CONSEILLE <- 6
    NBR_PLACE_ADULTE <-0
    NBR_PLACE_ENFANT <- 0
    TARIF_ADULTE <- 0
    TARIF_ENFANT <- 0
  }
  
  soiree.data <- data.frame(ID_LOGEMENT, ID_HEBERGEMENT, TYPE, STATUT, DATE_CREATION, TARIF, NBR_PERSONNE_CONSEILLE, CAPACITE, NBR_PLACE_ADULTE, NBR_PLACE_ENFANT, TARIF_ADULTE, TARIF_ENFANT)
}

write.csv(x = genDataLOGEMENT(),file = "/home/mehdi/other_project/front/data/CSV/export/logement.csv", row.names=FALSE)

export_logement <- read.csv("/home/mehdi/other_project/front/data/CSV/export/logement.csv", header=TRUE, sep = ",")

export_logement_tmp <- sqldf("SELECT export_logement.ID_LOGEMENT AS ID_LOGEMENT, export_logement.ID_HEBERGEMENT, export_logement.STATUT, export_logement.DATE_CREATION, export_logement.TARIF, export_logement.NBR_PERSONNE_CONSEILLE, export_logement.CAPACITE, export_logement.NBR_PLACE_ADULTE, export_logement.NBR_PLACE_ENFANT, export_logement.TARIF_ADULTE, export_logement.TARIF_ENFANT  FROM export_logement INNER JOIN export_hebergement ON (export_hebergement.ID_HEBERGEMENT = export_logement.ID_HEBERGEMENT) WHERE export_hebergement.TYPE = 'CAMPING'") %>%
  write.csv(.,file = "/home/mehdi/other_project/front/data/CSV/export/logement.csv", row.names=FALSE)

export_logement <- read.csv("/home/mehdi/other_project/front/data/CSV/export/logement.csv", header=TRUE, sep = ",")

head(export_logement)
```

# Génaration des données pour PHOTO_LOGEMENT

``` {r}
nbr_rows_legement <- nrow(export_logement)

genDataPHOTOLogement <- function(){

  ID_PHOTO <- c(1:nbr_rows_legement)
  ID_LOGEMENT <- c(1:nbr_rows_legement)
  CHEMIN <- c(1:nbr_rows_legement)
  COMMENTAIRE <- c(1:nbr_rows_legement)
  STATUT <- c(1:nbr_rows_legement)

  for(i in 1:nbr_rows_legement){
      ID_LOGEMENT[i] <- export_logement[i, "ID_LOGEMENT"]
      CHEMIN[i] <- paste0("https://via.placeholder.com/600x600.png/633a82/FFFFFF/?text=",data_hebergements_tmp_logement[i, "NOM"])
      COMMENTAIRE[i] <- ""
      STATUT[i] <- "Actif"
  }
  
  photo.data <- data.frame(ID_PHOTO, ID_LOGEMENT, CHEMIN, COMMENTAIRE, STATUT)
}

write.csv(x = genDataPHOTOLogement(),file = "/home/mehdi/other_project/front/data/CSV/export/h_photo_legement.csv", row.names=FALSE)

export_photo_logement <- read.csv("/home/mehdi/other_project/front/data/CSV/export/h_photo_legement.csv", header=TRUE, sep = ",")

head(export_photo_logement)
```

# Génaration des données pour DATE_INDISPO
Pour les 10 premiers jours à partir du 28/01/2020 bloquer pour chaque logement une date aléatoirement de 2 jours

``` {r}
NBR_JOURS_PLAGE <- 10
# [1] "2020-01-28" "2020-01-29" "2020-01-30" "2020-01-31" "2020-02-01" "2020-02-02" "2020-02-03" "2020-02-04" "2020-02-05" "2020-02-06"
gen_date_creation <- seq(as.Date("28/01/2020",'%d/%m/%Y'), by = "day", length.out = NBR_JOURS_PLAGE)

getdateRandom <- function(){
  date <- gen_date_creation[sample(1:10, 1, replace=TRUE)]
  
  date_choice <- format(as.Date(ymd(date)),'%d/%m/%Y')
  
}

addDaysToDate <- function(d, x){
  
  date_choice <- format(as.Date(ymd(as.Date(as.character(d), format="%d/%m/%Y"))+days(x) ),'%d/%m/%Y')
  
  date_choice
  
}

genDATE_INDISPO <- function(){

  ID_LOGEMENT <- c(1:nbr_rows_legement)
  DATE_DEBUT <- c(1:nbr_rows_legement)
  DATE_FIN <- c(1:nbr_rows_legement)
  
  for(i in 1:nbr_rows_legement){
      date_debut_random <- getdateRandom()
      date_fin_random <- addDaysToDate(date_debut_random, 2)

      ID_LOGEMENT[i] <- export_logement[i, "ID_LOGEMENT"]
      DATE_DEBUT[i] <- date_debut_random
      DATE_FIN[i] <- date_fin_random
  }
  
  DATE_INDISPO.data <- data.frame(ID_LOGEMENT, DATE_DEBUT, DATE_FIN)
}

write.csv(x = genDATE_INDISPO(),file = "/home/mehdi/other_project/front/data/CSV/export/h_date_indispo.csv", row.names=FALSE)

export_date_indispo <- read.csv("/home/mehdi/other_project/front/data/CSV/export/h_date_indispo.csv", header=TRUE, sep = ",")

head(export_date_indispo)
```

# Export des donées en SQL
```{r}

# sudo apt-get install libiodbc2-dev
# sudo apt-get install -y unixodbc-bin
# sudo apt-get install -y unixodbc
# sudo apt-get install -y unixodbc-dev

devtools::install_github("kcf-jackson/csv2sql")

library(csv2sql)


# TOUTE les LOCALISATIONS
csv_to_sqlite(csv_name = "/home/mehdi/other_project/front/data/CSV/export/all_localisation.csv", db_name = "/home/mehdi/other_project/front/data/CSV/export/sqlite3/all_localisation.sqlite3", table_name = "LOCALISATION")

# TOUTE les HEBERGEMENT
csv_to_sqlite(csv_name = "/home/mehdi/other_project/front/data/CSV/export/hebergement.csv", db_name = "/home/mehdi/other_project/front/data/CSV/export/sqlite3/hebergement.sqlite3", table_name = "HEBERGEMENT")

# TOUTE les PHOTO_HEBERGEMENT
csv_to_sqlite(csv_name = "/home/mehdi/other_project/front/data/CSV/export/h_photo.csv", db_name = "/home/mehdi/other_project/front/data/CSV/export/sqlite3/h_photo.sqlite3", table_name = "PHOTO_HEBERGEMENT")

# TOUTE les LOGEMENT
csv_to_sqlite(csv_name = "/home/mehdi/other_project/front/data/CSV/export/logement.csv", db_name = "/home/mehdi/other_project/front/data/CSV/export/sqlite3/logement.sqlite3", table_name = "LOGEMENT")

# TOUTE les PHOTO_LOGEMENT
csv_to_sqlite(csv_name = "/home/mehdi/other_project/front/data/CSV/export/h_photo_legement.csv", db_name = "/home/mehdi/other_project/front/data/CSV/export/sqlite3/h_photo_legement.sqlite3", table_name = "PHOTO_LOGEMENT")

# TOUTE les DATE_INDISPO
csv_to_sqlite(csv_name = "/home/mehdi/other_project/front/data/CSV/export/h_date_indispo.csv", db_name = "/home/mehdi/other_project/front/data/CSV/export/sqlite3/h_date_indispo.sqlite3", table_name = "DATE_INDISPO")
```